臺灣苗栗地方法院宣示判決筆錄　　　　　 96年度訴字第458號
公　訴　人　臺灣苗栗地方法院檢察署檢察官
被　　　告　乙○○
上列被告因詐欺等案件（起訴案號：96年度偵字第1796號），本
院於中華民國96年9 月4 日下午4 時許，在本院第10法庭宣示判
決，出席職員如下：
　　　　　　　　審判長法　官　柳章峰
法官起立朗讀判決主文、犯罪事實要旨、處罰條文、附記事項，
及告以上訴限制、期間並提出上訴狀之法院，且諭知記載其內容
：
一、主  文：
    乙○○連續犯行使偽造私文書罪，處有期徒刑壹年，減為有
    期徒刑陸月，如易科罰金，以銀元參佰元即新台幣玖佰元折
    算壹日；國泰銀行白金卡申請書、「泰有錢」信用卡簡易通
    信貸款書、信用卡簡易通信貸款申請書及附表編號1 至編號
    205 所示簽帳單上偽造「甲○○」之署押均沒收。又犯行使
    偽造私文書罪，處有期徒刑貳月，如易科罰金，以新台幣壹
    仟元折算壹日，減為有期徒刑壹月，如易科罰金，以新台幣
    壹仟元折算壹日；附表編號206 所示簽帳單上偽造「甲○○
    」之署押沒收。又犯詐欺取財罪，處有期徒刑貳月，如易科
    罰金，以新台幣壹仟元折算壹日，減為有期徒刑壹月，如易
    科罰金，以新台幣壹仟元折算壹日。又犯行使偽造私文書罪
    ，處有期徒刑貳月，如易科罰金，以新台幣壹仟元折算壹日
    ，減為有期徒刑壹月，如易科罰金，以新台幣壹仟元折算壹
    日；附表編號207 所示簽帳單上偽造「甲○○」之署押沒收
    。又犯詐欺取財罪，處有期徒刑貳月，如易科罰金，以新台
    幣壹仟元折算壹日，減為有期徒刑壹月，如易科罰金，以新
    台幣壹仟元折算壹日。應執行有期徒刑玖月，如易科罰金，
    以銀元參佰元即新台幣玖佰元折算壹日。緩刑貳年。國泰銀
    行白金卡申請書、「泰有錢」信用卡簡易通信貸款書、信用
    卡簡易通信貸款申請書及附表編號1 至編號207 所示簽帳單
    上偽造「甲○○」之署押均沒收。
二、犯罪事實要旨：
（一）乙○○於民國（下同）90年10月初某日，向友人甲○○央
      求代辦「匯通商業銀行股份有限公司」（已合併後變更為
      國泰世華銀行股份有限公司：下稱國泰世華銀行）MASTER
      信用卡以增加業績，經甲○○應允代辦，並交付身分證件
      資料後，即向國泰世華銀行申辦，並於同月19日經核發卡
      號：0000000000000000號信用卡乙張，惟因甲○○實際上
      並無使用該信用卡之需求，遂委由乙○○代為保管。詎乙
      ○○因缺款花用，遂基於盜刷信用卡偽造私文書而詐欺取
      財之概括犯意，於附表所示之時、地，冒用甲○○之名義
      ，在商店消費時盜刷，並在該張信用卡簽帳單簽名欄上，
      偽簽「甲○○」之署押，而盜刷上揭信用卡購物，足以生
      損害於甲○○及國泰世華銀行。
（二）乙○○復於92年4 月初某日，在國泰世華銀行郵寄之「國
      泰銀行白金卡」申請書上，偽簽「甲○○」之署名後，寄
      回國泰世華銀行，而使該銀行不知情之職員，依該申請書
      之記載陷於錯誤，而於同月7 日經核發卡號：0000000000
      000000號信用卡乙張，乙○○再以上揭同一之方法，在附
      表所示之時、地，冒用甲○○之名義，在商店消費時盜刷
      ，並在該張信用卡簽帳單簽名欄上，偽簽「甲○○」之署
      押，而盜刷上揭信用卡購物，足以生損害於甲○○及國泰
      世華銀行。
（三）乙○○又於92年9 月18日，因代辦甲○○之信用卡時，取
      得甲○○之身分證影本資料，遂再次冒用甲○○之名義，
      在信用卡簡易通信貸款申請書上，偽簽「甲○○」之署名
      後，向國泰世華銀行申辦「泰有錢」信用卡簡易通訊貸款
      新台幣（下同）20萬元，並經核發卡號：00000000000000
      00號信用卡乙張，乙○○再以上揭同一之方法，在附表所
      示之時、地，冒用甲○○之名義，在商店消費時盜刷，並
      在該張信用卡簽帳單簽名欄上，偽簽「甲○○」之署押，
      而盜刷上揭信用卡購物，足以生損害於甲○○及國泰世華
      銀行。
（四）乙○○又於93年12月13日，復以同一之方法，再度向國泰
      世華銀行辦理信用卡簡易通訊貸款21萬元，經核發卡號：
      0000000000000000號信用卡，而以此明知為不實之事項，
      在上揭申請書及信用卡簽帳單簽名欄上，偽簽「甲○○」
      之署押，向國泰世華銀行詐得如附表所載之款項，足以生
      損害於甲○○及國泰世華銀行。
（五）嗣因乙○○未依限繳交信用卡及貸款本息，經國泰世華銀
      行向甲○○提起民事訴訟後，始為甲○○查悉上情。
（六）案經甲○○訴由台灣苗栗地方法院檢察署檢察官發交苗栗
      縣警察局調查後移送該署檢察官偵查起訴。
三、處罰條文：
    刑法第216條、第210條、第339條第1 項。
四、協商判決除有刑事訴訟法第455 條之4 第1 項第1 款於本訊
    問程序終結前，被告撤銷協商合意或檢察官撤回協商聲請者
    ；第2 款被告協商之意思非出於自由意志者；第4 款被告所
    犯之罪非第455 條之2 第1 項所定得以協商判決者；第6 款
    被告有其他較重之裁判上一罪之犯罪事實者；第7 款法院認
    應諭知免刑或免訴、不受理者情形之一，及違反同條第2 項
    「法院應於協商合意範圍內為判決；法院為協商判決所科之
    刑，以宣告緩刑或2 年以下有期徒刑、拘役或罰金為限」之
    規定者外，不得上訴。
五、如有前項得上訴之情形，若不服本件判決，得自收受判決筆
    錄送達之日起10日內，向本院提出上訴書狀，上訴於第二審
    法院。
中　　華　　民　　國　　96　　年　　9 　　月　　4 　　日
                  台灣苗栗地方法院刑事第三庭
                            書記官　陳采瑜
                      審判長法　官　柳章峰
以上正本係照原本製作。
                            書記官  陳采瑜
中　　華　　民　　國　　96　　年　　9 　　月　　4 　　日
